.SUBCKT EFT_Burst OUTPUT GND
+ PARAMS: VPEAK=1k FREQ=5k NBURST=15 TREP=300m

* Gerador de pulsos EFT conforme IEC 61000-4-4
* VPEAK: Tensão de pico (0.5k, 1k, 2k, 4k)
* FREQ: Frequência de repetição (5k ou 100k Hz)
* NBURST: Número de pulsos por rajada
* TREP: Período de repetição das rajadas

* Fonte de tensão pulsada - gera os pulsos rápidos
* PULSE(V1 V2 TD TR TF PW PER)
* TD=0, TR=5ns, TF=50ns, PW=50ns, PER=200ns (para 5kHz)
V1 OUTPUT GND PULSE(0 {VPEAK} 0 5n 50n 50n {1/FREQ})

* Resistência de saída para casamento com 50 ohms
R1 OUTPUT GND 50

.ENDS EFT_Burst